# 房地产公司出售地下车位计提预计负债

提问人：heping1 时间：2022-03-09 16:38:33
某房地产企业出售地下车位，车位出售会不会面临相关风险，根据《中华人民共和国人民防空法》第五条第二款的规定：“国家鼓励、支持企业事业组织、社会团体和个人，通过多种途径，投资进行人民防空工程建设，人民防空工程平时由投资者使用管理，收益归投资者所有”，认为人防工程开始由开发公司投资建设，相应的经营管理及收益应归开发公司享有，但根据《商品住宅价格管理暂行办法》第五条规定，商品住宅的构成包括住宅小区基础实施建设费和小区及非营业性配套公共建筑的建设费。即开发公司事实上已经将该部分的建设费用摊入出卖的房价之中，故在小区商品房售完后，其人防工程地下室的投资已经随着出卖的房价而转移。按照《中华人民共和国物权法》第七十四条第三款的规定，其他场地用于停放汽车的车位，属于业主共有，故业委会主张对该部分人防工程进行管理的诉讼请求符合法律规定，应当予以支持。这部分需要计提预计负债么？

回答人：chenyiwei
这个问题可能各地处理方式不一，首先建议咨询律师，并向当地的房产、人防等主管部门了解相关政策。另外实务中人防车位一般不能采用“出售”的名义，而是用“出租”或者“若干年使用权”更多见，直接“出售”确实法律风险较大。